【裁判字號】    95,易,51
【裁判日期】    950308
【裁判案由】    竊盜
【裁判全文】
臺灣新竹地方法院刑事判決                95年度易字第51號
公  訴  人  臺灣新竹地方法院檢察署檢察官
被      告  甲○○原名張兆煌.
上列被告因竊盜案件，經檢察官提起公訴（94年度偵字第5812號
）嗣於本院準備程序進行中，被告先就被訴事實為有罪之陳述，
經裁定進行簡式審判程序，本院判決如下：
    主  文
甲○○連續攜帶兇器竊盜，累犯，處有期徒刑捌月。扣案之老虎
鉗壹支沒收之。
    事  實
一、甲○○（原名張兆煌）前於民國91年間，因竊盜案件，經臺
    灣苗栗地方法院以92年度易字第40號判處有期徒刑6 月確定
    ，於92年4月22日易科罰金執行完畢。
二、甲○○猶不知悔改，竟基於意圖為自己不法所有之概括犯意
    ，先於94年10月3日下午2時許，在新竹市○○區○○里○○
    路○段337巷22號旁之「明湖宮」內，攜帶其所有客觀上足以
    對人生命、身體構成威脅而具有危險性之老虎鉗1 支，撬開
    香油錢樂捐箱外鎖頭，竊取箱內新台幣（下同）1,400元得
    手。復於同年月26日下午3 時30分許，在上址以相同方式，
    撬開樂捐箱鎖頭而著手竊取之際，即為該宮負責人蘇文華發
    現而報警查獲致未得逞，並扣得老虎鉗1支。
二、案經新竹市警察局第三分局報告臺灣新竹地方法院檢察署檢
    察官偵查起訴。
    理  由
一、本件被告甲○○所犯竊盜罪，係非死刑、無期徒刑、最輕本
    刑為3年以上有期徒刑之罪，被告於本院準備程序進行中，
    就被訴事實為有罪之陳述，經本院合議庭認合於刑事訴訟法
    第273條之1第1項之規定，裁定進行簡式審判程序，合先敘
    明。
二、訊據被告甲○○對於上開時、地之竊盜犯行，於本院審理時
    坦承不諱（參本院95年2 月23日之審理筆錄），核與證人蘇
    文華於警詢中指述情節相符，並有老虎鉗1 支扣案足佐，復
    有查獲照片6幀（參94年度偵字第5812號偵查卷第18至20 頁
    ）在卷可稽，是被告上開自白應與事實相符，堪足採信。
三、按刑法第321條第1 項第3款之攜帶兇器竊盜罪，係以行為人
    攜帶兇器竊盜為加重條件，此所謂兇器，其種類並無限制，
    凡客觀上足以對人之生命、身體構成威脅，具有危險性之兇
    器均屬之，本件被告持以行竊之老虎鉗為鐵製品，足以破壞
    門鎖，可見其堅硬銳利，持之擊刺，足以對人之生命、身體
    構成威脅，為兇器之一種。核被告甲○○所為，係犯刑法第
    321條第1項第3款之攜帶兇器竊盜罪及同條第2項、第1項第3
    款之攜帶兇器竊盜未遂罪。另被告甲○○先後2次攜帶兇器
    竊盜既遂、未遂行為，時間緊接，所犯為基本構成要件相同
    之罪名，顯係基於概括犯意為之，為連續犯，從一重之加重
    竊盜（攜帶兇器竊盜）既遂罪論處，並加重其刑。又被告前
    於91年間，因竊盜案件，經臺灣苗栗地方法院以92年度易字
    第40號判處有期徒刑6月確定，於92年4月22日易科罰金執行
    完畢，此有臺灣高等法院被告前案紀錄表在卷可查，是被告
    5年以內再犯本件有期徒刑以上之罪，為累犯，應依刑法第
    47條之規定加重其刑，並遞加重之。爰審酌被告正值青年、
    卻不思長進，為圖一己之私，竊取他人財物及被害人因本案
    所受財物損失尚微，暨被告犯後態度等一切情狀，量處如主
    文所示之刑。末扣案老虎鉗1支係被告所有供竊取他人財物
    所用之物，業據被告供承在卷，應依刑法第38條第1項第2款
    宣告沒收。
四、移送併案意旨略以（台灣苗栗地方法院檢察署94年度偵字第
    4471號）：被告甲○○意圖為自己不法之所有，於民國94
    年9月23 日晚上7時4分許，進入苗栗縣竹南鎮○○里○○路
    2號「普覺堂」內，竊取陳秀鳳所有放置於「普覺堂」後方
    儲藏室置物櫃內之皮包1只，內有機車駕照、竹南鎮農會提
    款卡、竹南郵局提款卡各1張及印章1枚、三星牌行動電話1
    支、水晶吊飾1個、電池2顆、現金1,500元，得手後甲○○
    隨即於當晚7時許將手機持往苗栗縣頭份鎮○○路798號1樓
    「俊昌通信商行」，以700元之價格出售予不知情之林建勳
    ，再由林建勳轉賣與不知情之客人黃松滿。甲○○除將現金
    取出外，其餘物品連同皮包則於1週後棄置在苗栗縣竹南鎮
    ○○路各某處土地公廟旁之草叢內。惟查，訊據被告甲○○
    固坦認於94年9月23日下午6時30分許，在龍山路附近土地公
    廟撿到1只皮包，並取走其內之行動電話1支及手錶，然自警
    詢、偵查中及本院審理中均否認曾進入「普覺堂」內，此外
    ，復查無其他積極證據足資認為被告竊取併案意旨所指物品
    之事實，果如被告所言，此部分行為另涉侵占遺失物、或其
    他離本人所持有之物罪，惟此部分未據檢察官起訴，宜退回
    由檢察官另行依法處理，附此說明。
據上論斷，應依刑事訴訟法第273條之1第1項、第299條第1項前
段，刑法第321條第1項第3款、第56條、第47條、第38條第1項第
2款，判決如主文。
本案經檢察官許恭仁到庭執行職務。
中    華    民    國    95    年  3    月       8     日
                  刑事第一庭法  官  李毓華
以上正本證明與原本無異。
如不服本判決，應於判決送達後10日內向本院提出上訴狀 (應附
繕本 )，上訴於臺灣高等法院。
中    華    民    國    95    年  3    月       8     日
                            書記官  李佩真
附錄本案論罪科刑法條
中華民國刑法第320條第1項
意圖為自己或第三人不法之所有，而竊取他人之動產者，為竊盜
罪，處5年以下有期徒刑、拘役或500元以下罰金。


司法院資訊處製作；財團法人民間司法改革基金會備份。
